臺灣高雄地方法院刑事裁定　　　　　　 110年度聲字第2162號
聲　請　人　臺灣高雄地方檢察署檢察官
受　刑　人　廖玉琦




上列聲請人因受刑人數罪併罰有2 裁判以上，聲請定其應執行之
刑（110年度執聲字第1579號），本院裁定如下：
    主  文
廖玉琦所犯如附表所示之罪，應執行拘役伍拾日，如易科罰金，
以新臺幣壹仟元折算壹日。
    理  由
一、聲請意旨略以：本件受刑人廖玉琦因妨害自由、妨害名譽等
    3案件，先後判處如附表所示之拘役，並均經分別確定在案
    ，有各該判決書附卷可稽，依刑法第53條、第51條第6款規
    定，應就拘役部分定其應執行之刑，爰依刑事訴訟法第477
    條第1項規定聲請裁定等語。
二、按數罪併罰，有二裁判以上，依第51條之規定，定其應執行
    之刑。又數罪併罰，分別宣告其罪之刑，依下列各款定其應
    執行者：宣告多數拘役者，比照前款定其刑期。但不得逾
    120日，刑法第53條、51條第6款定有明文。
三、茲檢察官聲請就受刑人所犯上開各罪拘役部分定其應執行之
    刑，本院審核認聲請為正當，應予准許。爰依最高法院110
    年度台抗大字第489號大法庭裁定意旨：「定應執行刑，不
    僅攸關國家刑罰權之行使，於受刑人之權益亦有重大影響，
    除顯無必要或有急迫情形外，法院於裁定前，允宜予受刑人
    以言詞、書面或其他適當方式陳述意見之機會，程序保障更
    加周全。」予受刑人陳述意見之機會，經本院書面通知受刑
    人於期限內表示意見，屆期未見其回覆表示意見，有本院
    110年10月4日雄院和刑瞻110聲2162字第1101015740號函、
    個人基本資料查詢結果、臺灣高等法院在監在押全國紀錄表
    、送達證書等件在卷可憑（見本院卷第23至37頁）。衡酌受
    刑人附表編號1、編號2所示妨害自由之恐嚇危害安全行為共
    2次，犯罪時間於民國109年2月，因與其女友之子女發生爭
    執而先後各以電話及當面對其等出言恐嚇，使之心生畏懼；
    暨其附表編號3所示妨害名譽犯行係於109年8月間因行車糾
    紛，當場以「卒仔」、「袂轟幹」（臺語）等語公然侮辱告
    訴人，其犯後就附表編號1、編號2部分迄至審理始坦承犯行
    ，就附表編號3部分始終否認犯行等個別犯罪情節、樣態及
    犯後態度等各節，定其應執行之刑，爰依刑事訴訟法第477
    條第1項，刑法第53條、第51條第6款、第41條第1項前段，
    裁定如主文。
中    華    民    國   110    年    10    月    18    日
                  刑事第十一庭  法  官  李貞瑩
以上正本證明與原本無異。
如不服本裁定，應於送達後5日內，向本院提出抗告狀。
中    華    民    國   110    年    10    月    18    日
                                書記官  洪王俞萍